Plaatsingslijst van uitbreidings- en bestemmingplannen behorend tot het archief van Gedeputeerde Staten van Zuid-Holland, 1906-1965
Nationaal Archief, Den Haag
- Voorburg
  - Uitbreidingsplan in onderdelen Sonneurgh-Hoonvliet. Goedgekeurd GS 107., 14-10-1954; 714.1-714.5; 5 bladen
    - Blad 2, 714.2
    - Blad 3, 714.3
    - Blad 4, 714.4
    - Blad 5, 714.5
  - Uitbreidingsplan Stadscentrum. Goedkeuring GS 275/2., 20-3-1961; 735.1-735.2; 2 bladen
    - Blad 1, 735.1
    - Blad 2, 735.2
- Voorhout
  - Uitbreidingsplan in onderdelen voor de gronden gelegen nabij de bebouwde kom. Goedgekeurd Res. 204., 18-11-1941; 359; 1 blad
  - Partiële herziening van het uitbreidingsplan voor de gronden gelegen nabij de bebouwde kom. Goedgekeurd Res. 206/1., 11-7-1944; 539; 1 blad
  - Uitbreidingsplan in hoofdzaak voor het landelijk gebied. Goedgekeurd Res. 117/2., 1-8-1944; 481; 1 blad
- Voorschoten
  - Uitbreidingsplan in hoofdzaak. Goedgekeurd GS 5/2., 20-11-1940; 324.1-324.4; 4 bladen
    - Blad 1, 324.1
    - Blad 2, 324.2
    - Blad 3, 324.3
    - Blad 4, 324.4
  - Herziening uitbreidingsplan in hoofdzaak. Goedgekeurd GS 141/2., 10-5-1951; 680; 1 blad
    Goedgekeurd met uitzondering van:
    de zinsnede "alsmede landshuizen, met daarbij behorende bijgebouwen en andere bouwwerken" (in de aanhef) en de bepalingen onder K en L van het bepaalde sub A in het renvooi van de kaart van het plan
    de bestemming van het terrein gelegen tussen de spoorbaan het uitbreidingsplan i.o. en de bebouwde kom van de Pape tot de Zilverfabriek en de buitenplaats Beerestein
    de onder A sub M van het renvooi aan B&W gegeven afwijkingsbevoegdheid m.b.t. de minimale oppervlakte en breedte van een akkerbouw en/of veeteeltbedrijf.
- Waddinxveen
  - Kaart van gronden gelegen langs de Gouwe (rooilijnenkaart?). Goedgekeurd GS 22., 2-6-1936; 244.1-244.9; 10 bladen
    - Blad 1, 244.1
    - Blad 2, 244.2
    - Blad 3, 244.3
    - Blad 4, 244.4
    - Blad 5, 244.5
    - Blad 6, 244.6
    - Blad 7, 244.7
    - Blad 8, 244.8
    - Blad 9, 244.9
    - Blad 10, 244.10
  - Plan van uitbreiding in onderdelen voor de gronden gelegen nabij de bebouwde kom en langs de Breede Vaart. Goedgekeurd Res. 247., 27-1-1942; 365.1-365.3; 3 bladen
    - Blad 1, 365.1
    - Blad 2, 365.2
    - Blad 3, 365.3
  - Herziening 1944 uitbreidingsplan. Goedgekeurd GS 8., 11-7-1945; 461.1-461.2; 2 bladen
    - Blad 1, 461.1
    - Blad 2, 461.2
  - Herziening 1953 uitbreidingsplan Waddinxveld in onderdelen voor gronden nabij de bebouwde kom. Goedgekeurd GS 169., 23-3-1954; 715; 1 blad
- Warmond
  - Uitbreidingsstratenplan in de Zwaurgerpolder. Goedgekeurd GS 6., 30-5-1922; 145; 1 blad
  - Uitbreidingsplan in onderdelen voor gronden gelegen nabij de bebouwde kom. Goedgekeurd Res. 212/1., 8-9-1942; 412; 1 blad
  - Uitbreidingsplan in hoofdzaak voor het landelijk gebied. Goedgekeurd Res. 242., 9-9-1943; 442.1-442.2; 2 bladen
    - Blad 1, 442.1
    - Blad 2, 442.2
- Wassenaar
  - Uitbreidingsplan 1925. Zie Koninklijk Besluit 15-9-1926, nr 16 en 26-10-1926, GS 20., 202; 1 portefeuille
  - Rooilijnenverordening (Langstraat, Kerkstraat, Molenweg, Tuinpad, Blokheistraat, Schoolstraat en Achterweg). Goedgekeurd GS 71., 6-10-1930; 169.1-169.9; 6 bladen
    - Blad 1, 169.1
    - Blad 3, 169.3
    - Blad 4, 169.4
    - Blad 5, 169.5
    - Blad 7, 169.7
    - Blad 9, 169.9
  - Uitbreidingsplan. Goedgekeurd GS 8/1., 27-7-1938; 433.1-433.9; 14 bladen
    Goedkeuring met uitzondering terrein aan de Papeweg van jhr. Storm van 's-Gravenzande. Bij Koninklijk Besluit 16-2-1940 nr 10 is goedkeuringsbesluit gehandhaafd, uitgezonderd perceel kadadastraal bekend Sectie nrs 6693 en 6694 en het gebied ten Zuiden en Westen van de Electrische Spoorweg Scheveningen-Rotterdam, waaraan door de Kroon goedkeuring onthouden is.
    - Blad 1, 433.1
    - Blad 2, 433.2
    - Blad 3, 433.3
    - Blad 4, 433.4
    - Blad 5, 433.5
    - Blad 7, 433.7
    - Blad 8, 433.8
    - Blad 9, 433.9
    - Blad 10, 433.10
    - Blad 12, 433.12
    - Blad 13, 433.13
    - Blad 14, 433.14
    - Blad 15, 433.15
    - Blad 16, 433.16
- Wateringen
  - Uitbreidingsplan. Goedgekeurd GS 1/2., 28-2-1939; 424; 1 blad
  - Plan tot wijziging van het niet goedgekeurde partiële uitbreidingsplan "De Kwak" en "Vios". Goedgekeurd Res. 102/1., 28-10-1941; 352.1-352.3; 3 bladen
    - Blad 1, 352.1
    - Blad 2, 352.2
    - Blad 3, 352.3
  - Bebouwde kom ingevolge art. 43 der Woningwet en ingevolge art. 1 sub 6 van de bouwverordening. Goedgekeurd Res. 324 [of 24-2-1943, Res. 20]., 6-4-1943; 416.1-416.2; 2 bladen
    - Blad 1, 416.1
    - Blad 2, 416.2
  - Bebouwingsregeling bebouwde kom ingevolge art. 43 der Woningwet. Goedgekeurd Res. 324., 6-4-1943; 716; 1 blad
  - Uitbreidingsplan "Het Hof", met bouwverordening. Goedgekeurd GS 24., 19-12-1945; 462; 1 blad
  - Uitbreidingsplan "Kwintsheul". Goedgekeurd GS 24., 19-12-1945; 512; 1 blad
  - Onteigeningsplan ten behoeve van de uitvoering van het Hofplan, uitbreidingsplan "Het Hof" met bebouwingsvoorschrift. Goedgekeurd bij Kon. Besluit nr 13., 12-6-1948; 717.1-717.3; 3 bladen
    Behoort bij Raadsbesluiten d.d. 8-5-1947 & 11-7-1947.
    - Blad 1, 717.1
    - Blad 2, 717.2
    - Blad 3, 717.3
  - Uitbreidingsplan, plan "Kwintsheul". Goedgekeurd GS 303., 25-8-1953; 635; 1 blad
    Goedkeuring met uitzondering van de gronden, bestemd tot industrieterrein en van art. 6 der bebouwingsvoorschriften.
  - Uitbreidingsplan, plan "Het Hof". Goedgekeurd GS 303., 25-8-1953; 636.1-636.2; 2 bladen
    Goedkeuring met uitzondering van de gronden, bestemd tot industrieterrein van art. 6 der bebouwingsvoorschriften en van het voor bebouwing (bebouwingscategorie F.O.) bestemde gedeelte van in het perceel kadastraal bekend gemeente Wateringen sectie A nr 2561 gelegen landelijk gedeelte Poeldijkseweg.
    - Blad 1, 636.1
    - Blad 2, 636.2
  - Uitbreidingsplan in hoofdzaak landelijk gebied. Goedgekeurd GS 604., 23-11-1954; 658.1-658.3; 3 bladen
    de strook grond langs de grens van de gemeente 's-Gravenhage gelegen tussen de Ambachtsweg en de Poeldijkseweg tot een diepte van 40 m uit deze grens
    de tot agrarische bebouwing III bestemde grond gelegen tussen de grens van de gemeente 's-Gravenhage en de Lange Noordweg
    de rood omgrensde gedeelten.
    - Blad 1, 658.1
    - Blad 2, 658.2
    - Blad 3, 658.3
  - Wijzigingen uitbreidingsplan "Het Hof". Goedgekeurd GS 604., 23-11-1954; 718; 1 blad
    Goedkeuring met buiten beschikking laten terrein aan de Kerklaan waarvoor inmiddels bij besluit d.d. 18-8-1954 een nieuw uitbreidingsplan is vastgesteld.
  - Uitbreidingsplan c.a. "Kwintsheul II". Goedgekeurd GS 510., 13-6-1955; 719; 1 blad
- Wijngaarden
  - Kaart der bebouwde kom, behorende bij de bouwverordening. Goedgekeurd GS 234., 16-2-1937; 260; 1 blad
- Woerden
  - Uitbreidingsplan en rooilijneesluit omvattende de gronden gelegen tussen Nieuwendijk, Stadsgracht en 's-Gravensloot. Goedgekeurd GS 391., 19-6-1933; 225.1-225.2; 2 bladen
    - Blad 1, 225.1
    - Blad 2, 225.2
  - Kaarten betreffende vaststellen van voorgevelrooilijnen langs de Rijn. Goedgekeurd GS 408., 4/10-2-1936; 239.1-239.3; 3 bladen
    - Blad 1, 239.1
    - Blad 2, 239.2
    - Blad 3, 239.3
  - Grens bebouwde kom. Goedgekeurd GS 275., 7-6-1938; 414; 1 blad
  - Partieel uitbreidingsplan in hoofdzaak en onderdelen en partieel uitbreidingsplan voor gronden ten zuidoosten van de Utrechtsche Straatweg. Behoort bij 3-12-1940, GS 384/2 en 25-3-1941, GS 201/1., 357.1-357.5; 5 bladen
    - Blad 1, 357.1
    - Blad 2, 357.2
    - Blad 3, 357.3
    - Blad 4, 357.4
    - Blad 5, 357.5
  - Herziening 1959 uitbreidingsplan in onderdelen, betreffende een terrein ten zuiden van de spoorbaan en een terrein ten westen van de Oudelandseweg. Vastgesteld 25-4-1960, GS 211. Goedgekeurd bij Koninklijk Besluit d.d. nr 27., 14-7-1961; 720; 1 blad
- Woubrugge
  - Uitbreidingsplan in hoofdzaak. Goedgekeurd Res. 23., 14-7-1944; 464; 1 blad
  - Uitbreidingsplan in onderdeel "Hoogmade". Goedgekeurd GS 236., 9-11-1954; 674; 1 blad
- Zevenhoven
  - Uitbreidingsplan in hoofdzaak voor het landelijk gebied en bebouwingsvoorschrift voor de bebouwde kommen. Goedgekeurd Res. 202., 20-6-1944; 541.1-541.2; 2 bladen
    - Blad 1, 541.1
    - Blad 2, 541.2
- Zevenhuizen
  - Uitbreidingsplan in onderdelen voor gronden gelegen nabij de bebouwde kom, in hoofdzaak voor het landelijk gedeelte en voor gronden gelegen aan de Rotte en nabij het Wollefoppensche Verlaat. Goedgekeurd Res. 155/2., 21-3-1944; 456.1-456.5; 5 bladen
    - Blad 1, 456.1
    - Blad 2, 456.2
    - Blad 3, 456.3
    - Blad 4, 456.4
    - Blad 5, 456.5
- Zoeterwoude
  - Uitbreidingsplan "Vrouwenweg". Goedgekeurd GS 114/2., 19-4-1938; 280; 1 blad
- Zuidland
  - Uitbreidingsplan. Goedgekeurd GS 95., 7-10-1918; 23; 1 blad
  - Kaart bebouwde kom, behorende bij de bouwverordening. Goedgekeurd GS 87., 6-12-1938; 289; 1 blad
- Zwijndrecht
  - Plan van uitbreiding, met bouwverbod. Goedgekeurd GS 52., 15-1-1912; 122; 1 blad
  - Ontwerp uitbreidingsplan. Goedgekeurd GS 148/1., 12-8-1929; 215; 1 blad
  - Onteigeningsplan., 13-7-1931; 214.1-214.2; 2 bladen
    Behoort bij:
    besluit 18-5-1931, GS 153
    Koninklijk Besluit 27-6-1931 nr 153
    besluit GS 222.
    - Blad 1, 214.1
    - Blad 2, 214.2
  - Bestemmingsplan in hoofdzaak en wijziging gedeelte uitbreidingsplan. Goedgekeurd GS 89., 20-6-1934; 227.1-227.3; 3 bladen
    - Blad 1, 227.1
    - Blad 2, 227.2
    - Blad 3, 227.3
  - Kaart der bebouwde kom(men), als bedoeld in bouwverordening. Goedgekeurd GS 200., 25-6-1938; 261; 1 blad
  - Kaart der bebouwde kom(men). Goedgekeurd GS 200., 25-1-1938; 374; 1 blad
  - Herziening gedeelte plan in hoofdzaak. Goedgekeurd GS 95., 25-11-1940; 606.1-606.2; 2 bladen
    - Blad 1, 606.1
    - Blad 2, 606.2
  - Uitbreidingsplan in onderdelen en herziening uitbreidingsplan in onderdelen "Centrum". Goedgekeurd GS 204/1., 11-11-1952; 659.1-659.2; 2 bladen
    - Blad 1, 659.1
    - Blad 2, 659.2